臺灣臺南地方法院刑事判決　　　　　　　 94年度訴字第517號
公　訴　人　臺灣臺南地方法院檢察署檢察官
被　　　告　甲○○　男38歲.
上列被告因違反毒品危害防制條例案件，經檢察官提起公訴（九
十四年度毒偵緝字第一二０號）及移送併辦（九十四年度毒偵字
第八九九號、第一０四六號、九十四年度發查毒偵字第三號），
被告於準備程序就犯罪事實為有罪之陳述，本院合議庭裁定本案
由受命法官獨任行簡式審判程序，判決如下：
    主  文
甲○○連續施用第一級毒品，累犯，處有期徒刑壹年。扣案第一
級毒品海洛因壹包（淨重零點零壹公克）沒收銷燬之；盛裝扣案
毒品之塑膠袋壹個及注射針筒貳支均沒收。
    事  實
一、甲○○前因施用毒品案件，經依本院裁定令入戒治處所施以
    強制戒治，嗣於民國（下同）91年12月3日戒治期滿執行完
　　畢，並經臺灣臺南地方法院檢察署檢察官聲請簡易判決處刑
  　，經本院以90年度南簡字第280號判處有期徒刑6月確定，嗣
　  於92年6月3日執行完畢出監。詎其猶未戒除毒癮，於上開強
    制戒治執行完畢釋放後五年內，明知海洛因係毒品危害防制
    條例第2條第2項第1款所稱之第一級毒品，不得施用、持有
    ，竟仍基於施用第一級毒品海洛因之概括犯意，自93年10月
    間某日起至94年3月3日凌晨1時許止，連續在臺南縣山上鄉
    南洲村南洲三四四號之六住處房間內，以注射針筒注射之方
    式施用第一級毒品海洛因多次。嗣臺南縣警察局新化分局員
    警於93年11月28日依臺灣臺南地方法院檢察署檢察官核發之
    強制採驗尿液許可書對甲○○採集尿液後送驗，結果呈嗎啡
    陽性反應。又於94年1 月14日中午12時20分許，在臺南縣永
    康市○○○路與永福路口，因行跡可疑經警盤查，當場在其
    所有車牌號碼MTY-74 0 號機車置物箱內扣得注射針筒1支，
    並經其同意採尿送驗，仍呈嗎啡陽性反應。復於94年1月22
    日，在上址為警查獲，並扣得海洛因1包 (淨重0.01公克)及
    注射針筒1支，經其同意採尿送驗，亦呈嗎啡陽性反應。再
    於94年3月3日上午11時許，被警通知到臺南縣警察局新化分
    局，經其同意採尿送驗後，仍呈嗎啡陽性反應，而查知上情
    。
二、案經臺南縣警察局新化分局、永康分局分別報告臺灣台南地
    方法院檢察署檢察官偵查起訴及移送併辦。
    理  由
一、上揭事實業據被告供承不諱，而被告尿液經警於93年11月28
    日、94年1月14日、94年1月22日及94年3月3日四次採集送驗
    後，均呈嗎啡陽性反應，此有台南縣警察局新化分局列管毒
    品人口尿液採集送驗紀錄表及臺灣檢驗科技股份有限公司檢
    驗成績書各一紙、上開分局查處毒品案尿液檢體編號名冊及
    長榮大學確認報告各二紙、臺南縣警察局永康分局送驗尿液
    編號名冊及長榮大學確認報告各一紙附卷可稽。此外，並有
    海洛因1包及注射針筒2支扣案可資佐證，而扣案物經送鑑定
    結果，含第一級毒品海洛因成分，淨重0.01公克，有法務部
    調查局鑑定通知書一紙在卷可佐。另被告前因施用毒品案件
    ，經依本院裁定送強制戒治後，於91年12月3日強制戒治執
    行完畢，有臺灣高等法院被告全國前案紀錄表在卷足憑。被
    告自白與事實相符，應堪採信。本件事證明確，被告施用毒
    品犯行，足以認定。
二、查海洛因屬毒品危害防制條例第二條第二項第一款所列之第
    一級毒品，故核被告所為，係犯毒品危害防制條例第十條第
    一項之施用第一級毒品罪。被告非法持有第一級毒品海洛因
    之低度行為，已為其進而施用之高度行為所吸收，不復另論
    。其先後多次施用第一級毒品之犯行，時間緊接，犯罪構成
    要件相同，顯係基於概括之犯意反覆為之，為連續犯，應依
    刑法第五十六條之規定論以一罪，並依法加重其刑。被告自
    93年11月29日起至94年3月3日止連續施用第一級毒品犯行，
    雖未經起訴，然與起訴部分有連續犯之裁判上一罪關係，本
    院自應併予審理，附此敘明。被告有如事實欄所載犯罪、科
    刑及執行完畢之前科紀錄，此有臺灣高等法院被告全國前案
    紀錄表可稽，其於執行完畢後五年之內，再犯本件有期徒刑
    以上之罪，為累犯，應依刑法第四十七條之規定加重其刑，
    並依法遞加重之。爰審酌被告之犯罪動機、目的、手段及曾
    因施用毒品案件，經強制戒治程序後，仍再犯本件之罪，顯
    見其毫無悔意，戒癮之意志力甚為薄弱，惟犯後坦承犯行態
    度良好，且其本質仍屬「病犯」，僅戕害其自身身心，尚未
    生巨大危害於整體社會等一切情狀，量處如主文所示之刑，
    以資懲儆。按查獲之毒品，不問屬於犯人與否，均沒收銷燬
    之。毒品危害防制條例第十八條第一項前段定有明文。本件
    扣案海洛因1包（淨重0.01公克），係毒品危害防制條例第
    二條第二項第一款規定之第一級毒品海洛因無訛，業如前述
    ，故應依同條例第十八條第一項前段宣告沒收銷燬之。又盛
    裝毒品之塑膠袋一個，已與毒品分離，且係被告所有供施用
    毒品包裝之物，另注射針筒2支亦為被告所有供施用毒品所
    用之物，均據被告供承在卷，爰均依刑法三十八條一項第二
    款之規定宣告沒收。
據上論斷，應依刑事訴訟法第二百七十三條之一第一項、第二百
九十九條第一項前段，毒品危害防制條例第十條第一項、第十八
條第一項前段，刑法第十一條前段、第五十六條、第四十七條、
第三十八條第一項第二款，判決如主文。
本案經檢察官乙○○到庭執行職務。
中　　華　　民　　國　　94　　年　　5  　月　 　26 　日
　　　　　　　　　刑事第三庭    法　官　黃光進
以上正本證明與原本無異。
如不服本判決，應於判決送達後10日內，向本院提出上訴狀。
　　　　　　　　　　　　　　　　書記官　黃子起
中　　華　　民　　國　　94　　年　　5　　月　　26　　日
附錄法條
毒品危害防制條例第十條第一項：
  施用第一級毒品者，處六月以上五年以下有期徒刑。
